臺灣雲林地方法院刑事判決                          九十一年度訴字第一八九號
    公 訴 人  臺灣雲林地方法院檢察署檢察官
    被    告  甲○○
右列被告因違反毒品危害防制條例案件，經檢察官提起公訴（九十一年度毒偵緝字第
九號、九十一年度毒偵字第五九號），本院判決如左：
    主  文
甲○○連續施用第壹級毒品，累犯，處有期徒刑捌月，扣案之海洛因壹包淨重壹點肆
柒公克沒收銷燬之；又連續施用第貳級毒品，累犯，處有期徒刑陸月，扣案之安非他
命包驗餘淨重零點玖玖玖壹公克均沒收銷燬之。應執行有期徒刑壹年。扣案海洛因
壹包淨重壹點肆柒公克、安非他命包驗餘淨重零點玖玖玖壹公克均沒收銷燬之。
    事  實
一、甲○○前於民國八十六年間因違反麻醉藥品管理條例案件，經台灣雲林地方法院
    判處有期徒刑六月，於八十七年二月十日易科罰金執行完畢。其前因施用毒品案
    件，經台灣雲林地方法院及台灣台中地方法院先後二次裁定觀察、勒戒後，均認
    無繼續施用毒品之傾向，分別由台灣雲林地方法院檢察署檢察官及台灣台中地方
    法院檢察署檢察官於八十九年十月二十日、八十九年十二月六日，以八十九年度
    毒偵緝字第八八號、八十九年度毒偵字第七五００號為不起訴處分確定，詎甲○
    ○仍不知悔改，復於五年內基於施用第一級毒品海洛因之概括犯意，自九十年十
    一月間某日起至九十一年一月八日止，連續在雲林縣台西鄉○○村○○路三十巷
    五五之十七號及麥寮諾貝爾汽車旅館等地，以將第一級毒品海洛因摻入香菸內點
    燃吸食其煙霧之方式，施用第一級毒品海洛因多次；並另基於施用第二級毒品安
    非他命之概括犯意，自八十九年十二月六日後之某日起至九十一年一月八日止，
    於前揭地點，以將第二級毒品安非他命置於玻璃管內燒烤產生煙霧後吸食之方式
    ，施用第二級毒品安非他命多次。嗣先於九十年一月十七日晚間六時五十分許，
    為警持臺灣彰化地方法院檢察署檢察官所核發之搜索票，在甲○○上址住處依法
    實施搜索時，當場查獲其所有之第二級毒品安非他命三小包（淨重共約一‧０四
    六一公克），並經員警採集尿液送驗結果，確呈現甲基安非他命之陽性反應；繼
    於九十年一月十九日下午五時四十五分許，經員警依毒品危害防制條例第二十五
    條之規定採集尿液送驗結果，確呈現毒品安非他命類之陽性反應；末於九十一年
    一月八日晚間九時許，在前開諾貝爾汽車旅館二二一號房間之後方草叢內，因前
    開毒品案件經臺灣雲林地方法院檢察署通緝而為警緝獲，且當場扣獲第一級毒品
    海洛因一小包（淨重約一‧四七公克），嗣並於同月九日凌晨零時三十分許經員
    警採集尿液送驗結果，確呈現甲基安非他命及嗎啡之陽性反應，因而獲悉上情。
    甲○○並經本院於九十年五月二十一日以九十年度毒聲字第五七七號裁定令入戒
    治處所施以強制戒治一年。
二、案經雲林縣警察局台西分局、虎尾分局報請及彰化縣警察局移送臺灣彰化地方法
    院檢察署呈請臺灣高等法院檢察署檢察長核轉臺灣雲林地方法院檢察署偵查起訴
    。
    理  由
一、訊據被告甲○○對於右揭時、地施用毒品海洛因及安非他命等犯行自白不諱，並
    有扣案之海洛因一包、安非他命三包扣案可資佐證，而彰化縣警察局、雲林縣警
    察局台西分局於九十年一月十七日、九十年一月十九日，對於被告所採集之尿液
    ，經送驗結果亦呈甲基安非他命陽性反應，有彰化縣衛生局煙毒尿液檢驗成績書
    、長昕生活事業股份有限公司新東分公司濫用藥物尿液檢驗報告各一紙在卷可稽
    ，且雲林縣警察局虎尾分局於九十一年一月九日對於被告所採集之尿液，經送驗
    結果確呈甲基安非他命及嗎啡陽性反應，並有雲林縣衛生局煙毒尿液檢驗成績書
    一紙在卷可稽，足見被告確有施用第一級毒品海洛因及第二級毒品安非他命之事
    實，是被告前揭自白，應與事實相符，堪以採信。本件事證明確，被告犯行堪以
    認定。
二、查被告前因施用毒品案件，經台灣雲林地方法院及台灣台中地方法院先後二次裁
    定觀察、勒戒後，均認無繼續施用毒品之傾向，分別由台灣雲林地方法院檢察署
    檢察官及台灣台中地方法院檢察署檢察官於八十九年十月二十日、八十九年十二
    月六日，以八十九年度毒偵緝字第八八號、八十九年度毒偵字第七五００號為不
    起訴處分確定，有上開不起訴處分書、台灣雲林地方法院檢察署刑案資料查註紀
    錄表、本院被告全國前案紀錄表及台灣高等法院被告全國前案紀錄表在卷足憑。
    被告於不起訴處分後五年內再犯本件施用第一級毒品海洛因及第二級毒品安非他
    命罪，核其所為，係犯毒品危害防制條例第十條第一項、第二項之施用毒品罪。
    其施用第一級、第二級毒品而非法持有海洛因、安非他命之低度行為，應為各該
    施用第一級毒品、第二級毒品之高度行為所吸收，不另論罪。被告先後多次施用
    第一級、第二級毒品之行為，時間緊接、犯罪構成要件各相同，顯係分別基於概
    括犯意所為，應依刑法第五十六條之規定，各依連續犯論以一罪，併依法加重其
    刑。被告所犯之施用第一級、第二級毒品之犯行，犯意各別、罪名互異，均應分
    論併罰。查被告前於八十六年間因違反麻醉藥品管理條例案件，經台灣雲林地方
    法院判處有期徒刑六月，於八十七年二月十日易科罰金執行完畢，有台灣高等法
    院被告全國前案記錄表附卷可稽，於五年以內再犯本件最重本刑為有期徒刑以上
    之罪，為累犯，應依刑法第四十七條之規定遞加重其刑。爰審酌被告於二次觀察
    勒戒後，均未能戒斷其施用毒品之惡習，顯見其品行不佳，其犯罪之動機、目的
    、手段、及其犯罪後已坦承犯行，態度良好等一切情狀，各量處如主文所示之刑
    ，並定其應執行之刑，以資懲儆。
三、扣案之海洛因一包，經送驗結果海洛因一包淨重一‧四七公克內含有海洛因成分
    ，有法務部調查局九十一年二月十八日調科壹字第一六０００一六六三號檢驗通
    知書一紙在卷可稽，扣案之安非他命三包，經送驗結果安非他命三包驗餘淨重０
    ‧九九九一公克內含有甲基安非他命成分，有憲兵司令部刑事鑑識中心九十年五
    月十一日（九０）綱得字第０六一一七號鑑驗通知書一紙在卷可按，而海洛因、
    甲基安非他命分屬毒品危害防制條例第二條所列之第一、二級毒品，爰依毒品危
    害防制條例第十八條第一項前段之規定宣告沒收銷毀之。
據上論斷，應依刑事訴訟法第二百九十九條第一項前段、毒品危害防制條例第十條第
一項、第二項、第十八條第一項前段，刑法第十一條前段、第五十六條、第四十七條
、第五十一條第五款，判決如主文。
本案經檢察官王富哲到庭執行職務。
中      華      民      國      九十一      年    五    月    三十一    日
                                        臺灣雲林地方法院刑事第二庭
                                            法  官  冷  明  珍
右正本證明與原本無異。
如不服本判決，應於判決送達後十日內向本院提出上訴狀( 應附繕本 )。
                                            書記官  周  麗  雲
中      華      民      國      九十一      年    五    月    三十一    日
毒品危害防制條例第十條
施用第一級毒品者，處六月以上五年以下有期徒刑。
施用第二級毒品者，處三年以下有期徒刑。
